臺灣基隆地方法院刑事判決　　　　　　　　　　　　　　九十年度訴字第四九九號
　　公　訴　人　臺灣基隆地方法院檢察署檢察官
　　被　　　告　甲○○
右列被告因妨害兵役案件，經檢察官提起公訴（九十年度偵緝字第一七四號），本院
判決如左：
    主  文
甲○○役齡男子，意圖避免徵兵處理，居住處所遷移，無故不申報，致未能辦理抽籤
，處有期徒刑參月，如易科罰金以參佰元折算壹日。
    事  實
一、甲○○係七十年次役齡男子，原住基隆市○○區○○街一六一巷廿一之三號四樓
    ，意圖避免徵兵處理，嗣於八十九年二月間遷出上開處所，居住於臺北縣樹林市
    ○○街五十一巷廿一號五樓，竟無故不依規定申報其現住所，致基隆市中正區公
    所未能於同年間辦理身家調查，且於八十九年七月十五日、九十年一月十五日經
    依徵兵檢查規定通知前往國軍基隆醫院，經二次通知未到依體位區分標準表第六
    條規定予以判定為常備兵乙，後經基隆市中正區公所於九十年三月廿八日、四月
    廿六日及同年五月廿九日三次安排參加補抽籤作業均無法送達其本人，而未能辦
    理徵兵抽籤。
二、案經基隆市政府函送臺灣基隆地方法院檢察署檢察官偵查起訴。
    理  由
一、訊據被告甲○○於本院審理及偵查中均坦承自八十九年二月間即遷移戶籍地即基
    隆市○○區○○街一六一巷廿一之三號四樓致未能辦理徵兵抽籤等語，惟否認其
    係意圖避免徵兵處理，辯稱：並沒有收到相關徵兵的通知云云。然查，中華民國
    男子依法皆有服兵役之義務，且男子年滿十八歲之翌年一月一日起即為役齡之年
    ，被告明知其為役齡男子，且與其同年齡之役男亦均於七十九年間即均入伍服役
    ，被告於此情況下仍於八十九年二月間搬離戶籍地，且經基隆市中正區公所迭次
    經通知徵兵體位檢查、抽籤，均因被告籍在而人不在無法送達，嗣經以電話聯繫
    被告之兄宋治雄轉告被告前去領取補抽籤之通知單，亦無下文，有基隆市政府九
    十年六月廿二日出具之基府兵徵字第四五九號函在卷可查，顯見被告確係意圖
    避避免徵兵處理，被告所辯顯係諉卸刑責之詞，不足採信，其犯行事證明確，堪
    以認定。
二、核被告甲○○所為，係犯妨害兵役治罪條例第三條第五款之罪，參酌被告犯罪之
    動機係為避免徵兵、對國家軍防所生之危害及犯罪後猶仍屢遷住所等態度一切情
    狀，量處有期徒刑三月，並諭知易科罰金之折算標準。
據上論斷，應依刑事訴訟法第二百九十九條第一項前段，妨害兵役治罪條例第三條第
五款，刑法第十一條前段、第四十一條第一項前段、罰金罰鍰提高標準條例第二條，
判決如主文。
本案經檢察官黃士元到庭執行職務。
中      華      民      國    九十一    年      一      月      十      日
                                臺灣基隆地方法院刑事第三庭
                                      法  官    何  怡  
右正本證明與原本無異。
如不服本判決，應於收受送達後十日內，向本院提出上訴狀上訴於台灣高等法院，並
附具繕本乙份。
                                      書記官    湯  惠  芳
中      華      民      國    九十一    年      一      月      十四    日
附錄論罪法條
妨害兵役治罪條例第三條第五款：
役齡男子意圖避免徵兵處理，而有左列行為之一者，處五年以下有期徒刑：
五、居住處所遷移，無故不申報，致未能辦理身家調查、徵兵檢查、抽籤或徵集者。
